---
title: "Graficos"
output: html_notebook
---

```{r}
library(dplyr)
library(ggplot2)
library(lubridate)
library(ggforce)
library(plotly)
options(scipen=10000)
```


1. Estado Civil y Cantidad de Fallecidos SINADEF DATABASE
Interpretación: El porcentaje de personas que mueren solteras en Perú es muy alta incluso ganandole a casados, algo muy impactante ya que la sociedad peruana disimula que la mayoría de personas estan casadas por tabu
```{r}
fallecidos_sinadef
g1 <- fallecidos_sinadef %>%  group_by(ESTADO.CIVIL) %>% summarise( Cantidad = n())
g1 <- g1[order(-g1$Cantidad),]
g1 %>%ggplot(aes(y = reorder(ESTADO.CIVIL,Cantidad), x =Cantidad, fill=ESTADO.CIVIL)) + geom_bar(stat="identity")+ theme(legend.position='none') +ggtitle("Estado Civil y Cantidad de Fallecidos SINADEF DATABASE") 
```

2. Muertos por sexo
Interpretación: han muerto más de 5 mil hombres que mujeres en los últimos años
```{r}
g2 <- fallecidos_sinadef %>%  group_by(SEXO) %>% summarise( Cantidad = n())
g2 <- g2[c(1,3),]
g2 %>%ggplot(aes(y =SEXO, x =Cantidad, fill=SEXO)) + geom_bar(stat="identity")+ theme(legend.position='none') +ggtitle("Muertos por sexo") %>% scale_x_continuous()
```


3. Cantidad de fallecidos del 2017 al 2020
Interpretación: La cantidad de muertes es casi el doble en el último año debido al covid
```{r}
g3<- fallecidos_sinadef %>%  group_by("YEAR" = year(FECHA)) %>% summarise( Cantidad = n())
g3 %>%ggplot(aes(y =Cantidad, x =YEAR,fill=YEAR)) + geom_bar(stat="identity")+ theme(legend.position='none') +ggtitle("Cantidad de fallecidos del 2017 al 2020") 
```


4. Cantidad de fallecidos por COVID en serie de tiempo
Interpretación: Se puede ver la primera ola a mediados de año y subsecuente bajada luego de alcanzar la inmunidad de rebaño
```{r}
g4<- fallecidos_covid %>%  group_by("Mes" = month(as.Date(FECHA_FALLECIMIENTO))) %>% summarise( Cantidad = n())
g4 %>%ggplot(aes(y =Cantidad, x = Mes )) + geom_bezier(stat="identity")+ theme(legend.position='none') +ggtitle("Cantidad de fallecidos por COVID en serie de tiempo") + scale_x_continuous(labels=as.character(month.abb[g4$Mes] ),breaks=g4$Mes)
```


5. Diferencia de sexo en positivos de covid
Interpretación: La cantidad de hombres infectados por covid duplica a la de los infectados en mujeres, esto puede ser a que los hombres no toman las precauciones necesarias
```{r}
g5<- fallecidos_covid %>%  group_by("Sexo" = SEXO) %>% summarise( Cantidad = n())
g5 %>%ggplot(aes(y =Cantidad, x = Sexo ,fill=Sexo)) + geom_bar(stat="identity")+ theme(legend.position='none') +ggtitle("Diferencia de sexo en positivos de covid")

```


6. Diferencia de sexo entre fallecidos en junio
Interpretación: Según la edad se puede determinar que la edad en que hay más fallecidos de mujeres es entre los 57 a 77 años comparado con los hombres que es un poco mas bajo
```{r}
g6<- fallecidos_covid %>% filter(PROVINCIA=="LIMA" & month(FECHA_FALLECIMIENTO)==6)
g6 %>%ggplot(aes(y =EDAD_DECLARADA, x =SEXO ,fill=SEXO)) +  geom_boxplot() +ggtitle("Diferencia de sexo entre fallecidos en junio")

```


7. Comparación de fallecidos en departamentos, mes de Octubre
Interpretación: Arequipa tiene el mayor número de infectados y fallecidos y departamentos como Ancash y San Martín tiene una cantidad parecida de fallecidos por covid pero discrepa mucho su cantidad de fallecidos por más de 5 mil.
```{r}
g7_1<- fallecidos_covid %>% filter(DEPARTAMENTO!="LIMA" & month(FECHA_FALLECIMIENTO)==8 & year(FECHA_FALLECIMIENTO)== 2020)
g7_2<- fallecidos_sinadef %>% filter(DEPARTAMENTO.DOMICILIO!="LIMA" & month(FECHA)==8 & year(FECHA)== 2020)
g7_1 <- g7_1 %>% group_by(DEPARTAMENTO)%>% summarise( FallecidosCovid = n())
g7_2 <-g7_2 %>% group_by("DEPARTAMENTO"=DEPARTAMENTO.DOMICILIO)%>% summarise( Fallecidos = n())

g7<-g7_1 %>% inner_join(g7_2)
g7
g7 %>%ggplot(aes(Fallecidos,FallecidosCovid ,color =DEPARTAMENTO)) +  geom_point()+ggtitle("Comparación de fallecidos en departamentos, mes de Octubre") 

```




8. positivos por covid vs fallecidos por covid en Lima en Julio
Interpretación:San Juan de lurigancho es el peor distrito que ha manejado  el covid por un gran margen.
```{r}
g8_1<- fallecidos_covid %>% filter(DEPARTAMENTO=="LIMA" & month(FECHA_FALLECIMIENTO)==7 & year(FECHA_FALLECIMIENTO)== 2020)
g8_2<- positivos %>% filter(DEPARTAMENTO=="LIMA" & month(FECHA_RESULTADO)==7 & year(FECHA_RESULTADO)== 2020)
g8_1 <- g8_1 %>% group_by(DISTRITO)%>% summarise( FallecidosCovid = n())
g8_2 <-g8_2 %>% group_by(DISTRITO)%>% summarise( Positivos = n())
g8<-g8_1 %>% inner_join(g8_2)
g8 %>%ggplot(aes(Positivos,FallecidosCovid ,color =DISTRITO)) +  geom_point()+ggtitle("positivos por covid vs fallecidos por covid en Lima en Julio") 

```


9. Positivos de Covid en Cajamarca por día
Interpretación: En el mes de julio el rango de edad donde existe mayor cantidad de contagios en cajamarca se ha mantenido
```{r}
g_9<- positivos%>% filter(DEPARTAMENTO=="CAJAMARCA" & month(FECHA_RESULTADO)==7 & year(FECHA_RESULTADO)== 2020)
g_9 %>% ggplot(aes(as.factor( day(FECHA_RESULTADO)),EDAD )) +  geom_boxplot()+ggtitle("Positivos de Covid en Cajamarca") 
```
10. Diagrama de cajas de Departamento y Edad
Interpretación: El rango de contagios en los repartamentos han sido similares en varios departamentos confirmando que el virus afecta más a las personas que estan entre 60 y 80 años
```{r}
g_10<- fallecidos_covid 
g_10 %>% ggplot(aes(DEPARTAMENTO,EDAD_DECLARADA ,fill = DEPARTAMENTO)) +  geom_boxplot()+ggtitle("Diagrama de Cajas por Departamento") 
```
11. Diferencia de muertos entre el año 2010-2020 vs muertos por coronavirus
Interpretación:Se puede observar como aumentaron la cantidad de fallecidos en el 2020 y como se correlaciona a las muertes de covid
```{r}
g11_2 <- fallecidos_sinadef %>% filter(year(FECHA)==2020 & month(FECHA)>2)%>% group_by("Mes" = month(FECHA)) %>% summarise( Cantidad = n())
g11<- fallecidos_covid%>% filter(month(FECHA_FALLECIMIENTO)<12) %>%  group_by("Mes" = month(as.Date(FECHA_FALLECIMIENTO))) %>% summarise( Cantidad = n())
g11$Tipo = "Fallecidos Covid"
g11_2$Tipo = "Fallecidos"
g11 <- rbind(g11,g11_2)
g11%>% ggplot(aes(y =Cantidad, x = Mes,fill=Tipo  )) + geom_bar(position="dodge",stat="identity")+ theme()+ scale_x_continuous(labels=as.character(month.abb[g11$Mes] ),breaks=g11$Mes)
```
12. Promedio de muertos en Miraflores por Mes
Interpretación: El promedio de edades en las cuales se a contagiado los miraflorinos se ha mantenido en 42
```{r}
g12 <- positivos %>% filter(DISTRITO=="MIRAFLORES")
g12<-g12 %>% group_by( "Mes"=month(FECHA_RESULTADO)) %>% summarise(Promedio = mean(EDAD)) 
g12%>% ggplot(aes(y =Promedio, x = Mes  )) + geom_bar(stat="identity")+  scale_x_continuous(labels=as.character(month.abb[g12$Mes] ),breaks=g12$Mes)
```

13. Diferencia de Fallecidos entre 2019-2020 vs Fallecidos por Covid
Interpretación:Se puede ver la diferencia de muertos la cual debería ser similar a las muertes por coronavirus, sin embargo la primera trriplica la cantidad de fallecidos por covid dando a entender que no se estas reportando la cantidad de muertes reales por covid por falta de testeo 
```{r}
g13<- fallecidos_sinadef %>% filter(year(FECHA)==2019) %>% group_by(month(FECHA))%>% summarise(cantidad = n())
g13_1<-fallecidos_sinadef %>% filter(year(FECHA)==2020)%>% group_by(month(FECHA))%>%summarise(cantidad = n())
fallecidos_delta <- g13_1$cantidad - g13$cantidad
delta <- data.frame( "Mes"= g13$`month(FECHA)`,"cantidad" =fallecidos_delta)
delta$tipo = "Diferencia de Fallecidos"
covid <-fallecidos_covid %>% group_by("Mes"=month(FECHA_FALLECIMIENTO))%>% summarise(cantidad = n())
covid$tipo = "Fallecidos por Covid"
g13 <-rbind(delta,covid)
g13%>% ggplot(aes(y =cantidad, x = Mes,fill=tipo  )) + geom_bar(position="dodge",stat="identity")+  scale_x_continuous(labels=as.character(month.abb[g13$Mes] ),breaks=g13$Mes)+ggtitle("Diferencia de Fallecidos entre 2019-2020 vs Fallecidos por Covid")
```

14.positivos por covid vs fallecidos por covid en Arequipa en Agosto
Interpretación: Se puede observar como aumentaron la cantidad de fallecidos en el 2020 y como se correlaciona a las muertes de covid
```{r}
g14_1<- fallecidos_covid %>% filter(DEPARTAMENTO=="AREQUIPA" & month(FECHA_FALLECIMIENTO)==8 & year(FECHA_FALLECIMIENTO)== 2020)
g14_2<- positivos %>% filter(DEPARTAMENTO=="AREQUIPA" & month(FECHA_RESULTADO)==8 & year(FECHA_RESULTADO)== 2020)
g14_1 <- g14_1 %>% group_by(DISTRITO)%>% summarise( FallecidosCovid = n())
g14_2 <-g14_2 %>% group_by(DISTRITO)%>% summarise( Positivos = n())
g14<-g14_1 %>% inner_join(g14_2)
g14 %>%ggplot(aes(Positivos,FallecidosCovid ,color =DISTRITO)) +  geom_point()+ggtitle("positivos por covid vs fallecidos por covid en Arequipa en Agosto") 
```


15. Comparación de Sexo En cantidad de muertos vs fallecidos
Interpretación: Vista más detallada entre departamentos que muestra mientras más positivos tiene un departamento, existe una mayor diferencia entre fallecidos hombres y mujeres.
```{r}
positivos<- positivos%>%filter(DEPARTAMENTO != "LIMA REGION" & DEPARTAMENTO != "LIMA") %>% group_by(DEPARTAMENTO,SEXO)%>%summarise(cantidad_positivos =n())
fallecidos<- fallecidos_covid%>%filter(DEPARTAMENTO!= "LIMA") %>% group_by(DEPARTAMENTO,SEXO)%>% summarise(cantidad_fallecidos=n())
g15<- cbind(positivos,fallecidos = fallecidos$cantidad_fallecidos)
g15%>%ggplot(aes(cant idad_positivos,fallecidos ,shape =SEXO,color=DEPARTAMENTO)) +  geom_point()+ggtitle("Comparación de Sexo En cantidad de muertos vs fallecidos") 
```
## Versiones de plotly

16. Estado Civil y Cantidad de Fallecidos SINADEF DATABASE
Interpretación: El porcentaje de personas que mueren solteras en Perú es muy alta incluso ganandole a casados, algo muy impactante ya que la sociedad peruana disimula que la mayoría de personas estan casadas por tabu
```{r}
fallecidos_sinadef
g1 <- fallecidos_sinadef %>%  group_by(ESTADO.CIVIL) %>% summarise( Cantidad = n())
g1 <- g1[order(-g1$Cantidad),]


plot_ly(
  x = g1$Cantidad,
  y = reorder(g1$ESTADO.CIVIL,g1$Cantidad),
  name = "Estado Civil y Cantidad de Fallecidos SINADEF DATABASE",
  type = "bar"
)


```

17. Muertos por sexo
Interpretación: han muerto más de 5 mil hombres que mujeres en los últimos años
```{r}
g2 <- fallecidos_sinadef %>%  group_by(SEXO) %>% summarise( Cantidad = n())
g2 <- g2[c(1,3),]
g2 %>%ggplot(aes(y =SEXO, x =Cantidad, fill=SEXO)) + geom_bar(stat="identity")+ theme(legend.position='none') +ggtitle("Muertos por sexo") %>% scale_x_continuous()
plot_ly(
  x = g2$Cantidad,
  y = g2$SEXO,
  name = "Muertos por sexo",
  type = "bar"
)
```


18. Cantidad de fallecidos del 2017 al 2020
Interpretación: La cantidad de muertes es casi el doble en el último año debido al covid
```{r}
g3<- fallecidos_sinadef %>%  group_by("YEAR" = year(FECHA)) %>% summarise( Cantidad = n())


plot_ly(
  x = g3$YEAR,
  y = g3$Cantidad,
  name = "Cantidad de fallecidos del 2017 al 2020",
  type = "bar"
)
```


19. Cantidad de fallecidos por COVID en serie de tiempo
Interpretación: Se puede ver la primera ola a mediados de año y subsecuente bajada luego de alcanzar la inmunidad de rebaño
```{r}
g4<- fallecidos_covid %>%  group_by("Mes" = month(as.Date(FECHA_FALLECIMIENTO))) %>% summarise( Cantidad = n())

plot_ly(g4, x = ~Mes, y = ~Cantidad, type = 'scatter', mode = 'lines')


```


20. Diferencia de sexo en positivos de covid
Interpretación: La cantidad de hombres infectados por covid duplica a la de los infectados en mujeres, esto puede ser a que los hombres no toman las precauciones necesarias
```{r}
g5<- fallecidos_covid %>%  group_by("Sexo" = SEXO) %>% summarise( Cantidad = n())
g5 %>%ggplot(aes(y =Cantidad, x = Sexo ,fill=Sexo)) + geom_bar(stat="identity")+ theme(legend.position='none') +ggtitle("Diferencia de sexo en positivos de covid")
plot_ly(
  data = g5,
  x = ~Sexo,
  y = ~Cantidad,
  
  type = "bar",
  color=~Sexo,
  name=~Sexo
)

```


21. Diferencia de sexo entre fallecidos en junio
Interpretación: Según la edad se puede determinar que la edad en que hay más fallecidos de mujeres es entre los 57 a 77 años comparado con los hombres que es un poco mas bajo
```{r}
g6<- fallecidos_covid %>% filter(PROVINCIA=="LIMA" & month(FECHA_FALLECIMIENTO)==6)
plot_ly(data = g6,y = ~EDAD_DECLARADA,x= ~SEXO, type = "box",name = ~SEXO)
```


22. Comparación de fallecidos en departamentos, mes de Octubre
Interpretación: Arequipa tiene el mayor número de infectados y fallecidos y departamentos como Ancash y San Martín tiene una cantidad parecida de fallecidos por covid pero discrepa mucho su cantidad de fallecidos por más de 5 mil.
```{r}
g7_1<- fallecidos_covid %>% filter(DEPARTAMENTO!="LIMA" & month(FECHA_FALLECIMIENTO)==8 & year(FECHA_FALLECIMIENTO)== 2020)
g7_2<- fallecidos_sinadef %>% filter(DEPARTAMENTO.DOMICILIO!="LIMA" & month(FECHA)==8 & year(FECHA)== 2020)
g7_1 <- g7_1 %>% group_by(DEPARTAMENTO)%>% summarise( FallecidosCovid = n())
g7_2 <-g7_2 %>% group_by("DEPARTAMENTO"=DEPARTAMENTO.DOMICILIO)%>% summarise( Fallecidos = n())
g7<-g7_1 %>% inner_join(g7_2)
plot_ly(data = g7, x = ~Fallecidos, y = ~FallecidosCovid,name = ~DEPARTAMENTO)
```




23. positivos por covid vs fallecidos por covid en Lima en Julio
Interpretación:San Juan de lurigancho es el peor distrito que ha manejado  el covid por un gran margen.
```{r}
g8_1<- fallecidos_covid %>% filter(DEPARTAMENTO=="LIMA" & month(FECHA_FALLECIMIENTO)==7 & year(FECHA_FALLECIMIENTO)== 2020)
g8_2<- positivos %>% filter(DEPARTAMENTO=="LIMA" & month(FECHA_RESULTADO)==7 & year(FECHA_RESULTADO)== 2020)
g8_1 <- g8_1 %>% group_by(DISTRITO)%>% summarise( FallecidosCovid = n())
g8_2 <-g8_2 %>% group_by(DISTRITO)%>% summarise( Positivos = n())
g8<-g8_1 %>% inner_join(g8_2)

plot_ly(data = g8, x = ~Positivos, y = ~FallecidosCovid,name = ~DISTRITO,title = 'positivos por covid vs fallecidos por covid en Lima en Julio')

```


24. Positivos de Covid en Cajamarca por día
Interpretación: En el mes de julio el rango de edad donde existe mayor cantidad de contagios en cajamarca se ha mantenido
```{r}
g_9<- positivos%>% filter(DEPARTAMENTO=="CAJAMARCA" & month(FECHA_RESULTADO)==7 & year(FECHA_RESULTADO)== 2020)
f<-as.factor( day(g_9$FECHA_RESULTADO))
plot_ly(data = g_9,x = f,y= ~EDAD, type = "box")

```
25. Diagrama de cajas de Departamento y Edad
Interpretación: El rango de contagios en los repartamentos han sido similares en varios departamentos confirmando que el virus afecta más a las personas que estan entre 60 y 80 años
```{r}
g_10<- fallecidos_covid 
plot_ly(data = g_10,x = ~DEPARTAMENTO,y= ~EDAD_DECLARADA, type = "box",name =~DEPARTAMENTO )
```
26. Diferencia de muertos entre el año 2010-2020 vs muertos por coronavirus
Interpretación:Se puede observar como aumentaron la cantidad de fallecidos en el 2020 y como se correlaciona a las muertes de covid
```{r}
g11_2 <- fallecidos_sinadef %>% filter(year(FECHA)==2020 & month(FECHA)>2)%>% group_by("Mes" = month(FECHA)) %>% summarise( Cantidad = n())
g11<- fallecidos_covid%>% filter(month(FECHA_FALLECIMIENTO)<12) %>%  group_by("Mes" = month(as.Date(FECHA_FALLECIMIENTO))) %>% summarise( Cantidad = n())
g11$Tipo = "Fallecidos Covid"
g11_2$Tipo = "Fallecidos"
g11 <- rbind(g11,g11_2)

plot_ly(
  data = g11,
  x = ~Mes,
  y = ~Cantidad,
  type = "bar",
  name=~Tipo
)

```
27. Promedio de muertos en Miraflores por Mes
Interpretación: El promedio de edades en las cuales se a contagiado los miraflorinos se ha mantenido en 42
```{r}
g12 <- positivos %>% filter(DISTRITO=="MIRAFLORES")
g12<-g12 %>% group_by( "Mes"=month(FECHA_RESULTADO)) %>% summarise(Promedio = mean(EDAD)) 
g12%>% ggplot(aes(y =Promedio, x = Mes  )) + geom_bar(stat="identity")+  scale_x_continuous(labels=as.character(month.abb[g12$Mes] ),breaks=g12$Mes)
plot_ly(
  data = g12,
  x = ~Mes,
  y = ~Promedio,
  type = "bar"
)
```

28. Diferencia de Fallecidos entre 2019-2020 vs Fallecidos por Covid
Interpretación:Se puede ver la diferencia de muertos la cual debería ser similar a las muertes por coronavirus, sin embargo la primera trriplica la cantidad de fallecidos por covid dando a entender que no se estas reportando la cantidad de muertes reales por covid por falta de testeo 
```{r}
g13<- fallecidos_sinadef %>% filter(year(FECHA)==2019) %>% group_by(month(FECHA))%>% summarise(cantidad = n())
g13_1<-fallecidos_sinadef %>% filter(year(FECHA)==2020)%>% group_by(month(FECHA))%>%summarise(cantidad = n())
fallecidos_delta <- g13_1$cantidad - g13$cantidad
delta <- data.frame( "Mes"= g13$`month(FECHA)`,"cantidad" =fallecidos_delta)
delta$tipo = "Diferencia de Fallecidos"
covid <-fallecidos_covid %>% group_by("Mes"=month(FECHA_FALLECIMIENTO))%>% summarise(cantidad = n())
covid$tipo = "Fallecidos por Covid"
g13 <-rbind(delta,covid)
plot_ly(
  data = g13,
  x = ~Mes,
  y = ~cantidad,
  type = "bar",
  name=~tipo
)
```
29. positivos por covid vs fallecidos por covid en Arequipa en Octubre

```{r}
g14_1<- fallecidos_covid %>% filter(DEPARTAMENTO=="AREQUIPA" & month(FECHA_FALLECIMIENTO)==8 & year(FECHA_FALLECIMIENTO)== 2020)
g14_2<- positivos %>% filter(DEPARTAMENTO=="AREQUIPA" & month(FECHA_RESULTADO)==8 & year(FECHA_RESULTADO)== 2020)
g14_1 <- g14_1 %>% group_by(DISTRITO)%>% summarise( FallecidosCovid = n())
g14_2 <-g14_2 %>% group_by(DISTRITO)%>% summarise( Positivos = n())
g14<-g14_1 %>% inner_join(g14_2)
plot_ly(data = g14, x = ~Positivos, y = ~FallecidosCovid,name = ~DISTRITO,title = 'positivos por covid vs fallecidos por covid en Arequipa en Octubre')
```


30. Comparación de Sexo En cantidad de muertos vs fallecidos
Interpretación: Vista más detallada entre departamentos que muestra mientras más positivos tiene un departamento, existe una mayor diferencia entre fallecidos hombres y mujeres.
```{r}
positivos2<- positivos%>%filter(DEPARTAMENTO != "LIMA REGION" & DEPARTAMENTO != "LIMA") %>% group_by(DEPARTAMENTO,SEXO)%>%summarise(cantidad_positivos =n())
fallecidos<- fallecidos_covid%>%filter(DEPARTAMENTO!= "LIMA") %>% group_by(DEPARTAMENTO,SEXO)%>% summarise(cantidad_fallecidos=n())
g15<- cbind(positivos2,fallecidos = fallecidos$cantidad_fallecidos)
plot_ly(data = g15, x = ~cantidad_positivos, y = ~fallecidos, color = ~DEPARTAMENTO, symbol = ~SEXO, symbols = c('circle','x'))
```

