---
title: "Preprocesamiento y conexion al Servidor"
output: html_notebook
---

```{r}
source(file="./Configuracion.R")
library(jsonlite)
```

Importación de datos
```{r}
positivos = read_xlsx("./Data/positivos_covid.xlsx")
fallecidos_covid = read.csv2("./Data/fallecidos_covid.csv",fileEncoding = "LATIN1",header = TRUE, na.strings=c(""," ","NA"))
fallecidos_sinadef = read.csv2("./Data/fallecidos_sinadef.csv",  fileEncoding = "LATIN1",sep = ";" ,header = TRUE, na.strings=c(""," ","NA"))
covid_19 = read_xlsx('Data/Covid-19 Daily Financial Report.xlsx')

```

Imputación de Columnas con N.A o valores intrascendentes
```{r}
positivos$FECHA_CORTE<-NULL
positivos$UUID<-NULL
fallecidos_covid$FECHA_CORTE<-NULL
fallecidos_covid$UUID<-NULL
fallecidos_sinadef$X......<-NULL
fallecidos_sinadef$X.2<-NULL
fallecidos_sinadef$X.1<-NULL
fallecidos_sinadef$X.3<-NULL
fallecidos_sinadef$X<-NULL
fallecidos_sinadef$COD..UBIGEO.DOMICILIO<-NULL
fallecidos_sinadef$CAUSA.A..CIE.X.<-NULL
fallecidos_sinadef$CAUSA.B..CIE.X.<-NULL
fallecidos_sinadef$CAUSA.C..CIE.X.<-NULL
fallecidos_sinadef$CAUSA.D..CIE.X.<-NULL
fallecidos_sinadef$CAUSA.E..CIE.X.<-NULL
fallecidos_sinadef$CAUSA.F..CIE.X.<-NULL
fallecidos_sinadef$AÑO<-NULL
fallecidos_sinadef$MES<-NULL
fallecidos_sinadef$Nº<-NULL

```
Formateo de variables a Fecha o enteros
```{r}
fecha_temp<-strptime(positivos$FECHA_RESULTADO,"%Y%m%d")
positivos$FECHA_RESULTADO<-fecha_temp
fecha_temp<-strptime(fallecidos_covid$FECHA_FALLECIMIENTO,"%Y%m%d")
fallecidos_covid$FECHA_FALLECIMIENTO <-fecha_temp
fecha_temp<-strptime(fallecidos_covid$FECHA_NAC,"%Y%m%d")
fallecidos_covid$FECHA_NAC <-fecha_temp
fecha_temp<-strptime(fallecidos_sinadef$FECHA,"%Y-%m-%d")
fallecidos_sinadef$FECHA <-fecha_temp
positivos$EDAD <- as.numeric(positivos$EDAD)
fallecidos_sinadef$EDAD<-as.numeric(fallecidos_sinadef$EDAD)
```
Eliminación de valores anómalos
```{r}
fallecidos_covid <- fallecidos_covid %>% filter(SEXO == "MASCULINO" | SEXO == "FEMENINO")
fallecidos_sinadef<-fallecidos_sinadef %>% filter(SEXO != "MASCULINO" | SEXO != "FEMENINO")
fallecidos_covid$FECHA_NAC = as.Date(fallecidos_covid$FECHA_FALLECIMIENTO) - lubridate::years(fallecidos_covid$EDAD)
NROW(fallecidos_covid %>% filter(is.na(FECHA_NAC))) 
fallecidos_sinadef_temp <- fallecidos_sinadef
fallecidos_covid_temp   <-   fallecidos_covid
positivos_temp          <-         positivos
```

Eliminación de Outliers
```{r}
# eliminar a las personas de mas de 100 años
fallecidos_sinadef %>% filter(EDAD <100 )

```

Exportación de Archivos:

```{r}
#Exportar archivos en csv
write.csv(fallecidos_sinadef,"./Data/fallecidos_sinadef_clean.csv", row.names = FALSE)
write.csv(fallecidos_covid,"./Data/fallecidos_covid_clean.csv", row.names = FALSE)
#exportar en json
x<- toJSON(positivos)
write(x, "./Data/positivos.json")
```
---
title: "Preprocesamiento y conexion al Servidor"
---
Creacion Tabla Departamento
```{r}
DEPARTAMENTO = c(fallecidos_covid$DEPARTAMENTO, positivos$DEPARTAMENTO, fallecidos_sinadef$DEPARTAMENTO.DOMICILIO)
DEPARTAMENTO <- unique(DEPARTAMENTO)
Id<-(1:(NROW(DEPARTAMENTO)))
DEPARTAMENTO = data.frame(DEPARTAMENTO, Id)
colnames(DEPARTAMENTO)[1]  <- "nombre"
DEPARTAMENTO
```

Creacion Tabla Provincia
```{r}
PROVINCIA = c(fallecidos_covid$PROVINCIA, positivos$PROVINCIA, fallecidos_sinadef$PROVINCIA.DOMICILIO)
PROVINCIA <- unique(PROVINCIA)
Id<-(1:(NROW(PROVINCIA)))
PROVINCIA = data.frame(PROVINCIA, Id)
colnames(PROVINCIA)[1]  <- "nombre"
PROVINCIA
```
Creacion Tabla Distrito
```{r}
DISTRITO = c(fallecidos_covid$DISTRITO, positivos$DISTRITO, fallecidos_sinadef$DISTRITO.DOMICILIO)
DISTRITO <- unique(DISTRITO)
Id<-(1:(NROW(DISTRITO)))
DISTRITO = data.frame(DISTRITO, Id)
colnames(DISTRITO)[1]  <- "nombre"
DISTRITO
```
Creacion Tabla Pais
```{r}
PAIS = c(fallecidos_sinadef$PAIS.DOMICILIO)
PAIS <- unique(PAIS)
Id<-(1:(NROW(PAIS)))
PAIS = data.frame(PAIS, Id)
colnames(PAIS)[1]  <- "nombre"
PAIS
```
Creacion Tabla Sexo
```{r}
sexo <- fallecidos_sinadef %>% group_by(`SEXO`) %>%  summarise()
sexo <- unique(sexos)
id <- c(1:NROW(sexo))
SEXO = data.frame(id, sexo)
SEXO
```
Creacion Tabla Metodo
```{r}
metodos <- positivos %>% group_by(`METODODX`) %>%  summarise()
metodos <- unique(metodos)
colnames(metodos)[1]  <- "nombre"
id<-c(1:NROW(metodos))
METODO = data.frame(id, metodos)
METODO
```
Creacion Tabla Institucion
```{r}
instituciones <- fallecidos_sinadef %>% group_by(`INSTITUCION`) %>% summarise()
colnames(instituciones)[1]  <- "nombre"
id<-c(1:NROW(instituciones))
INSTITUCION = data.frame(id, nombre)
INSTITUCION
```
Creacion Tabla Seguro
```{r}
seguros <- fallecidos_sinadef %>% group_by(`TIPO.SEGURO`) %>% summarise()
id<-c(1:NROW(seguros))
colnames(seguros)[1]  <- "tipo"
SEGURO = data.frame(id, seguros)
SEGURO
```
Tipo Lugar
```{r}
LUGAR <- fallecidos_sinadef %>% group_by(TIPO.LUGAR)  %>% summarise()
id<-c(1:NROW(LUGAR))
colnames(LUGAR)[1]  <- "nombre"
LUGAR = data.frame(id, LUGAR)
LUGAR
```
Nivel Instruccion
```{r}
instruccion <- fallecidos_sinadef %>% group_by(`NIVEL.DE.INSTRUCCIÓN`) %>%  summarise()
id<-c(1:NROW(instruccion))
colnames(instruccion)[1]  <- "nivel"
NIVEL_INSTRUCCION = data.frame(id, instruccion)
NIVEL_INSTRUCCION
```
Tabla Causa
```{r}
causas <- c(fallecidos_sinadef$DEBIDO.A..CAUSA.A., fallecidos_sinadef$DEBIDO.A..CAUSA.B., fallecidos_sinadef$DEBIDO.A..CAUSA.C.,
            fallecidos_sinadef$DEBIDO.A..CAUSA.D., fallecidos_sinadef$DEBIDO.A..CAUSA.E., fallecidos_sinadef$DEBIDO.A..CAUSA.F.)
causas <- unique(causas)
causas <- gsub("Ó", "O", causas)
causas <- gsub("Á", "A", causas)
causas <- gsub("É", "E", causas)
causas <- gsub("Í", "I", causas)
causas <- gsub("Ú", "U", causas)
causas <- unique(causas)
id<-c(1:NROW(causas))
CAUSAS = data.frame(causas, id)
colnames(CAUSAS)[1]  <- "nombre"
CAUSAS 
```
Tabla Fallecido causa
```{r}
fallecidos_sinadef[17:22] <- data.frame(lapply(fallecidos_sinadef[17:22], function(x) { gsub("Á", "A", x) }))
fallecidos_sinadef[17:22] <- data.frame(lapply(fallecidos_sinadef[17:22], function(x) { gsub("É", "E", x) }))
fallecidos_sinadef[17:22] <- data.frame(lapply(fallecidos_sinadef[17:22], function(x) { gsub("Í", "I", x) }))
fallecidos_sinadef[17:22] <- data.frame(lapply(fallecidos_sinadef[17:22], function(x) { gsub("Ó", "O", x) }))
fallecidos_sinadef[17:22] <- data.frame(lapply(fallecidos_sinadef[17:22], function(x) { gsub("Ú", "U", x) }))

indicesA<-match(fallecidos_sinadef$DEBIDO.A..CAUSA.A., CAUSAS$nombre)
indicesB<-match(fallecidos_sinadef$DEBIDO.A..CAUSA.B., CAUSAS$nombre)
indicesC<-match(fallecidos_sinadef$DEBIDO.A..CAUSA.C., CAUSAS$nombre)
indicesD<-match(fallecidos_sinadef$DEBIDO.A..CAUSA.D., CAUSAS$nombre)
indicesE<-match(fallecidos_sinadef$DEBIDO.A..CAUSA.E., CAUSAS$nombre)
indicesF<-match(fallecidos_sinadef$DEBIDO.A..CAUSA.F., CAUSAS$nombre)
indices_total = c(indicesA, indicesB, indicesC, indicesD, indicesE, indicesF)
FALLECIDO_id = c(1:NROW(fallecidos_sinadef),1:NROW(fallecidos_sinadef),1:NROW(fallecidos_sinadef),1:NROW(fallecidos_sinadef),1:NROW(fallecidos_sinadef),1:NROW(fallecidos_sinadef))
FALLECIDO_CAUSA = data.frame(FALLECIDO_id, CAUSA_id)
FALLECIDO_CAUSA$FALLECIDO_id = FALLECIDO_id
FALLECIDO_CAUSA$CAUSA_id = indices_total
FALLECIDO_CAUSA
```
Tabla Fallecido Covid
```{r}
##agregando sexo forenkey
indices<-match(fallecidos_covid$SEXO, SEXO$sexo)
fallecidos_covid$SEXO_id = indices
fallecidos_covid<-fallecidos_covid[-c(3)]

##Agregando distrito forenkey
indices<-match(fallecidos_covid$DISTRITO, DISTRITO$nombre)
fallecidos_covid$DISTRITO_id = indices
fallecidos_covid<-fallecidos_covid[-c(6)]

##Agregando Provincia forenkey
indices<-match(fallecidos_covid$PROVINCIA, PROVINCIA$nombre)
fallecidos_covid$PROVINCIA_id = indices
fallecidos_covid<-fallecidos_covid[-c(5)]


##Agregando Departamento forenkey
indices<-match(fallecidos_covid$DEPARTAMENTO, DEPARTAMENTO$nombre)
fallecidos_covid$DEPARTAMENTO_id = indices
fallecidos_covid<-fallecidos_covid[-c(4)]

#AGREANDO PK
fallecidos_covid$id = c(1:(NROW(fallecidos_covid)))
colnames(fallecidos_covid)[3]  <- "fecha_nacimiento"
colnames(fallecidos_covid)[2]  <- "edad_declarada"
colnames(fallecidos_covid)[1]  <- "fecha_fallecimiento"

fallecidos_covid
```

Tabla Positivo Covid
```{r}
#agregando sexo forenkey 
indices<-match(positivos$SEXO, SEXO$sexo)
positivos$SEXO_id = indices
positivos<-positivos[-c(6)]

#Agregando distrito forenkey
indices<-match(positivos$DISTRITO, DISTRITO$nombre)
positivos$DISTRITO_id = indices
positivos<-positivos[-c(3)]

#Agregando Provincia forenkey
indices<-match(positivos$PROVINCIA, PROVINCIA$nombre)
positivos$PROVINCIA_id = indices
positivos<-positivos[-c(2)]

#Agregando Departamento forenkey
indices<-match(positivos$DEPARTAMENTO, DEPARTAMENTO$nombre)
positivos$DEPARTAMENTO_id = indices
positivos<-positivos[-c(1)]

#Agregando Metodo forenkey
indices<-match(positivos$METODODX, METODO$nombre)
positivos$METODO_id = indices
positivos<-positivos[-c(1)]

positivos$id = c(1:(NROW(positivos)))
colnames(positivos)[1]  <- "edad"
colnames(positivos)[2]  <- "fecha_resultado"
positivos
```
Tabla Fallecido Sinadef
```{r}
#agregando sexo forenkey 
indices<-match(fallecidos_sinadef$SEXO, SEXO$sexo)
fallecidos_sinadef$SEXO_id = indices
fallecidos_sinadef<-fallecidos_sinadef[-c(3)]

#Agregando distrito forenkey
indices<-match(fallecidos_sinadef$`DISTRITO.DOMICILIO`, DISTRITO$nombre)
fallecidos_sinadef$DISTRITO_id = indices
fallecidos_sinadef<-fallecidos_sinadef[-c(10)]

#Agregando Provincia forenkey
indices<-match(fallecidos_sinadef$`PROVINCIA.DOMICILIO`, PROVINCIA$nombre)
fallecidos_sinadef$PROVINCIA_id = indices
fallecidos_sinadef<-fallecidos_sinadef[-c(9)]


#Agregando Departamento forenkey
indices<-match(fallecidos_sinadef$DEPARTAMENTO.DOMICILIO, DEPARTAMENTO$nombre)
fallecidos_sinadef$DEPARTAMENTO_id = indices
fallecidos_sinadef<-fallecidos_sinadef[-c(8)]

#Agregando SEGURO forenkey
indices<-match(fallecidos_sinadef$`TIPO.SEGURO`, SEGURO$tipo)
fallecidos_sinadef$SEGURO_id = indices
fallecidos_sinadef<-fallecidos_sinadef[-c(2)]

#Agregando NIVEL INSTRUCCION forenkey
indices<-match(fallecidos_sinadef$NIVEL.DE.INSTRUCCIÓN, NIVEL_INSTRUCCION$nivel)
fallecidos_sinadef$NIVEL_INSTRUCCION_id = indices
fallecidos_sinadef<-fallecidos_sinadef[-c(5)]

#Agregando PAIS forenkey
indices<-match(fallecidos_sinadef$`PAIS.DOMICILIO`, PAIS$nombre)
fallecidos_sinadef$PAIS_id = indices
fallecidos_sinadef<-fallecidos_sinadef[-c(5)]

#Agregando LUGAR forenkey
indices<-match(fallecidos_sinadef$`TIPO.LUGAR`, LUGAR$nombre)
fallecidos_sinadef$LUGAR_id = indices
fallecidos_sinadef<-fallecidos_sinadef[-c(6)]

#Agregando NIVEL INSTITUCION forenkey
indices<-match(fallecidos_sinadef$INSTITUCION, INSTITUCION$nombre)
fallecidos_sinadef$INSTITUCION_id = indices
fallecidos_sinadef<-fallecidos_sinadef[-c(6)]

##Eliminando ultimas columnas en fallecidos
fallecidos_sinadef <- fallecidos_sinadef[-c(8:13)]
colnames(fallecidos_sinadef)[1]  <- "id"
colnames(fallecidos_sinadef)[2]  <- "edad"
colnames(fallecidos_sinadef)[3]  <- "tiempo_edad"
colnames(fallecidos_sinadef)[4]  <- "estado_civil"
colnames(fallecidos_sinadef)[5]  <- "fecha"
colnames(fallecidos_sinadef)[6]  <- "muerte_violenta"
colnames(fallecidos_sinadef)[7]  <- "necropsia"

```
Parametros de la conexion
```{r}
driver=MySQL()
host = "35.174.139.24"
port = 3306
user="admin"
password="admin2020"
dbname="COVID_DB"
```
Crear conexion a la base de datos
```{r}
dbCanConnect(drv=driver,host=host,port=port,username=user,password=password,dbname=dbname)
conexion<-dbConnect(drv=driver,host=host,port=port,username=user,password=password,dbname=dbname)
dbIsValid(conexion)
DBI::dbSendQuery(conexion, "SET SESSION WAIT_TIMEOUT=9999999")
DBI::dbSendQuery(conexion, "SET SESSION MAX_EXECUTION_TIME=9999999")
```
Creando tablas en nuestro servidor
```{r}
#dbWriteTable(conexion,"PAIS", PAIS)
#dbWriteTable(conexion,"DISTRITO",DISTRITO)
#dbWriteTable(conexion,"PROVINCIA",PROVINCIA)
#dbWriteTable(conexion,"DEPARTAMENTO",DEPARTAMENTO)
#dbWriteTable(conexion,"FALLECIDO_COVID", fallecidos_covid)
#dbWriteTable(conexion,"POSITIVO_COVID", positivos)
#dbWriteTable(conexion,"METODO", METODO)
#dbWriteTable(conexion,"SEXO", SEXO)
#dbWriteTable(conexion,"INSTITUCION", INSTITUCION)
#dbWriteTable(conexion,"FALLECIDO_SINADEF", fallecidos_sinadef)
#dbWriteTable(conexion,"SEGURO", SEGURO)
#dbWriteTable(conexion,"LUGAR", LUGAR)
#dbWriteTable(conexion,"NIVEL_INSTRUCCION", NIVEL_INSTRUCCION)
#dbWriteTable(conexion,"FALLECIDO_CAUSA", FALLECIDO_CAUSA)
#dbWriteTable(conexion,"CAUSA", CAUSAS)
dbListTables(conexion)
```
Serialización
```{r}
DB<-list()
tablas<-dbListTables(conexion)
for(i in tablas){
  cat(i)
  DB[[i]]<- dbReadTable(conexion, i)
}
names(DB)
save(DB, file = "Data/Backup.RData")
data = load(file = "Data/Backup.RData")
dbDisconnect(conexion)

```
